---
title: "11차 빅데이터 분석 II 및 시각화"
output:
  html_document:
    toc: yes
    df_print: paged
  html_notebook:
    toc: yes
---

## 프로젝트 개요
- 강의명 : (산대특)_공공데이터 활용 빅데이터 분석 및 시각화 전문가 과정 육성
- 교과목명 : 빅데이터 분석 II 및 시각화
- 프로젝트 주제 : tidymodels 라이브러리 및 Sale Price 데이터를 활용한 시각화 및 머신러닝 모델 개발
- 프로젝트 마감일 : 2022년 12월 19일 
- 수강생명 : 황지훈


## 평가 1. 라이브러리 불러오기 (5점)
- 주요 라이브러리 및 설치 불러오는 코드를 작성한다. 

```{r}
library(tidymodels)
```


## 평가 2. 데이터 불러오기 (5점)
- sale_price 데이터를 불러온다. 
- head() 함수를 활용하여 데이터를 개괄적으로 보여주도록 한다. 
```{r}
data("ames")
head(ames)
```


## 평가 3. 데이터 시각화 (50점)
- 시각화 종류에 관계없이 시각화 10개를 작성한다. 
- 평가기준
  + 10개 작성 : 50점
  + 7개 작성 : 35점
  + 5개 작성 : 25점
  + 3개 작성 : 15점
- 참고자료
  + URL : http://r-statistics.co/Complete-Ggplot2-Tutorial-Part1-With-R-Code.html


### (1) Scatter
- 리모델링년도별 가격 산점도 (1)
  - 리모델링건수가 증가 추세에 있다. 
```{r}
ggplot(ames, aes(x=Year_Remod_Add, y=Sale_Price)) +
  geom_point(color = "darkgrey") +
  xlim(c(1950,2010)) +
  ylim(c(0,900000)) +
  labs(x = "Remodeling Year",
       y = "Price",
       title = "Scatter Plot",
       subtitle = "Remodelling Year - Price")+
  theme_bw()
```


- 리모델링년도별 가격 산점도 (2)
  - 주택 상태별로 표시하였지만, 밀도가 너무 좁아 전체적인 분포 파악이 어렵다.
```{r}
ggplot(ames, aes(x=Year_Remod_Add, y=Sale_Price, color = Overall_Cond)) +
  geom_point() +
  xlim(c(1950,2010)) +
  ylim(c(0,900000)) +
  labs(x = "Remodeling Year",
       y = "Price",
       title = "Scatter Plot",
       subtitle = "Remodelling Year - Price")+
  theme_bw()+
  scale_color_discrete(breaks=c("Excellent","Very_Good","Good","Above_Average","Average","Below_Average","Fair","Poor","Very_Poor"))
```



### (2) Density
- 리모델링년도 별 밀도그래프 (1)
  - 주택품질 별 밀도그래프이다.
  - 품질이 좋은 주택의 분포가 상승추세이다.
```{r}
ggplot(ames, aes(x = Year_Remod_Add,
                 fill = Overall_Cond))+
  geom_density(position = position_stack(reverse = TRUE),
               alpha=0.5)+
  xlim(c(1950,2010)) +
  labs(title="Density",
       subtitle = "Remodeling Year - Density",
       x = "Remodeling Year",
       y="Density")+
  theme_bw()+
  scale_fill_discrete(breaks=c("Excellent","Very_Good","Good","Above_Average","Average","Below_Average","Fair","Poor","Very_Poor"))
```

- 리모델링년도 별 밀도그래프 (2)
  - 난방품질 별 밀도그래프이다.
  - 최근들어 Excellent등급 난방품질의 밀도가 비교적 높다.
  - 1950년 이후로 Poor등급의 분포가 급락한것으로 보아, 향상된 난방기술의 보급이 이루어진듯 하다.
```{r}
ggplot(ames, aes(x = Year_Remod_Add,
                 fill = Heating_QC))+
  geom_density(alpha=0.5)+

  labs(title="Density",
       subtitle = "Remodeling Year - Density",
       x = "Remodeling Year",
       y="Density")+
  theme_bw()+
  scale_fill_discrete(breaks=c("Excellent","Good","Typical","Fair","Poor"))

```

### (3) Histogram
- 건축년도별 히스토그램 (1)
  - 건축 빈도가 증가 추세에 있다.
```{r}
ggplot(ames, aes(x = Year_Built))+
  geom_histogram(fill = "#8FBC8F",
                 colour="black",
                 bins=30)+
  labs(title="Histogram",
       subtitle = "Building Year - Count",
       x = "Building Year",
       y="count")+
  theme_bw()
```

- 건축년도별 히스토그램 (2)
  - 난방 품질 범례를 추가하였다.
  - 신축 건물일수록 난방 품질의 등급이 좋다.
```{r}
ggplot(ames, aes(x = Year_Built,
                 fill = Heating_QC))+
  geom_histogram(colour="black",
                 bins=30)+
  labs(title="Histogram",
       subtitle = "Building Year - Count",
       x = "Building Year",
       y="count")+
  theme_bw()+
  scale_fill_discrete(breaks=c("Excellent","Good","Typical","Fair","Poor"))
```


### (4) Dot Plot
- 주택 상태별 가격 Dot Plot (1)
  - 산점도(2)에서 주택 상태별 가격 그래프를 좀 더 직관적으로 표시하였다.
  - 상태별로 가격분포의 전체적인 모양이 유사하다.

```{r}
ggplot(ames, aes(x = Overall_Cond,
                 y = Sale_Price))+
  geom_dotplot(binaxis = "y",
               binwidth = 3500)+
  labs(title="Dot Plot",
       subtitle = "Overall Condition - Price",
       x = "Overall Condition",
       y="Sale Price")+
  ylim(c(0,900000))+
  theme_bw()+
  theme(axis.text.x = element_text(angle=30))
```

- 주택 상태별 가격 Dot Plot (2)
  - 중앙배열형으로 시각화하였다.

```{r}
ggplot(ames, aes(x = Overall_Cond,
                 y = Sale_Price))+
  geom_dotplot(binaxis = "y",
               binwidth = 4400,
               stackdir = "center",
               color="RED")+
  labs(title="Dot Plot",
       subtitle = "Overall Condition - Price",
       x = "Overall Condition",
       y="Sale Price")+
  ylim(c(0,900000))+
  theme_bw()+
  theme(axis.text.x = element_text(angle=30))
```



### (5) Bar Chart
- 중앙에어컨 막대그래프 (1)
  - 중앙에어컨 방식을 사용하는 주택이 압도적으로 많다.
```{r}
ggplot(ames, aes(x = Central_Air))+
  geom_bar(stat="count",
           fill = "skyblue",
           colour="black")+
  labs(title="Bar Chart",
       subtitle = "Central_Air - Count",
       x = "Central_Air",
       y = "count")+
  theme_bw()
```

- 중앙에어컨 막대그래프(2)
  - 주택 품질별로 세분화하였다.
```{r}
ggplot(ames, aes(x = Central_Air,
                 fill = Overall_Cond))+
  geom_bar(stat="count",
           colour="black",
           position = position_stack(reverse = TRUE))+
  labs(title="Bar Chart",
       subtitle = "Central_Air - Count",
       x = "Central_Air",
       y = "count"
       )+
  theme_bw()+
  scale_fill_discrete(breaks=c("Excellent","Very_Good","Good","Above_Average","Average","Below_Average","Fair","Poor","Very_Poor"))

```


## 평가 4. 요약 통계 구하기 (10점)
- Sale_Price가 500000 이상인 데이터 중에서 Pool_QC에 따른 평균 Sale_Price 값을 구한다. 
```{r}
ames %>%
  filter(Sale_Price>=500000) %>%
  group_by(Pool_QC) %>%
  summarise("Sale_Price (평균)" = mean(Sale_Price))
```



## 평가 5. 머신러닝 모델링 (20점)
- 주어진 규칙에 따라 머신러닝 코드를 작성한다. 
  + `8:2` 비율로 훈련데이터셋 및 테스트데이터셋으로 분리한다. (5점)
  + 모델링은 `RandomForest`와 `glmnet` 알고리즘을 활용한다. (10점)
    - 만약 1개만 사용 시 5점만 부여
  + feature Engineering 코드는 주어진 코드이기 때문에 그대로 활용한다. 
- 옵션: 필요 시, 라이브러리 설치를 한다. 
  + `install.packages(c('ranger', 'glmnet'))`
- Sale_Price와 각 모델의 예측 결과표를 만든다. (5점)

### (1) 훈련/테스트 데이터셋 만들기 
- `8:2` 비율로 훈련데이터셋 및 테스트데이터셋으로 분리한다. (5점)
```{r}
set.seed(42)

data_split = initial_split(ames, strata = 'Sale_Price', prop = 0.8)

ames_train = training(data_split)
ames_test = testing(data_split)

x_features = recipe(
    Sale_Price ~ Garage_Area + Garage_Cond + Latitude + Lot_Area + Neighborhood + Year_Sold, 
    data = ames_train
  ) %>%
  step_other(Neighborhood) %>% 
  step_dummy(all_nominal()) %>%
  step_center(all_predictors()) %>%
  step_scale(all_predictors()) %>%
  step_log(Sale_Price, base = 10) %>% 
  
  prep(training = ames_train, retain = TRUE)

data <- bake(x_features, new_data = ames_test, all_predictors())
```

### (2) RandomForest 
- RandomForest 모형을 작성 후, 확인한다. 
```{r}
rand_fit = rand_forest(mode = "regression", mtry = .preds(), trees = 1000) %>%
  set_engine("ranger") %>%
  fit(
    Sale_Price ~ ., data = bake(x_features, new_data = NULL)
  )

rand_fit
```

### (3) glmnet 
- glmnet 모형을 작성 후, 확인한다. 

```{r}
glmn_fit = linear_reg(penalty = 0.001, mixture = 0.5) %>% 
  set_engine("glmnet") %>%
  fit(Sale_Price ~ ., data = bake(x_features, new_data = NULL))

glmn_fit
```

### (4) 예측 결과표 만들기
- Sale_Price 컬럼과 예측 모델 결과표를 합한 새로운 데이터 프레임이다. 
```{r}

data <- bake(x_features, new_data = ames_test, all_predictors())

test_results <- ames_test  %>% 
  select(Sale_Price) %>% 
  mutate(Sale_Price = log10(Sale_Price)) %>% 
  bind_cols(
    predict(rand_fit, new_data = data) %>%
      rename(randomForest = .pred)
    , predict(glmn_fit, new_data = data) %>%
      rename(glmnet = .pred)
  )

test_results
```

## 평가 6. 두개의 모형 비교 (10점)
- 회귀모형 평가지표를 활용하여 예측 지표를 작성한다. (5점)

```{r}
randomForest_results = test_results %>% 
  metrics(truth = Sale_Price, estimate = randomForest) %>% 
  mutate(model = 'randomForest')

glmnet_result = test_results %>% 
  metrics(truth = Sale_Price, estimate = glmnet) %>% 
  mutate(model = 'glmnet')

bind_rows(randomForest_results, glmnet_result)
```

- 두개의 그래프를 비교하는 코드를 작성한다. (5점)
```{r}
test_results %>% 
  gather(model, prediction, -Sale_Price) %>% 
  ggplot(aes(x = prediction, y = Sale_Price)) + 
  geom_abline(col = "green", lty = 2) + 
  geom_point(alpha = .4) + 
  facet_wrap(~model) + 
  coord_fixed() + 
  theme_bw()
```

