---
title: "R Notebook"
output: 
  html_notebook:
    toc: yes
---

## 라이브러리 불러오기
- R 머신러닝 라이브러리 불러오기
```{r}
library(tidymodels)
```

## 데이터 불러오기
- sale_price 데이터 불러오기

```{r}
data("ames")
str(ames)
```
## 데이터 시각화
- ggplot 라이브러리 통해서 진행
  - URL : http://r-statistics.co/Complete-Ggplot2-Tutorial-Part1-With-R-Code.html

- 타켓변수 : sale_price (y축)
```{r}
ggplot(ames, aes(x = Garage_Area, 
                 y = Sale_Price, 
                 color = Sale_Condition)) +
  geom_point() +
  theme_bw()
```

## 데이터 가공
- dplyr, stringr 등등 활용
  - dplyr
    - [문법](https://dplyr.tidyverse.org/)
    - [예제](https://www.listendata.com/2016/08/dplyr-tutorial.html)
    
### (1) filter()
- 데이터를 조건식을 통해서 행 추출

```{r}
ames %>%
  filter(Sale_Price == 105000)
```

### (2) Select()
- 특정 열 추출

```{r}
ames %>%
  select(MS_SubClass, starts_with("Sale")) %>%
  filter(Sale_Price == 105000)
```

### (3) summarize() & group_by()
- 데이터 요약 통계

```{r}
ames %>%
  filter(Sale_Price <= 505000) %>%
  group_by(Garage_Cond) %>%
  summarise("avg_price(평균)" = mean(Sale_Price), 
            "std_price(표준편차)" = sd(Sale_Price))
```



```{r}
ggplot(ames, aes(x=Garage_Area, y=Sale_Price)) + 
  geom_point(aes(col=Garage_Cond, size=First_Flr_SF)) + 
  geom_smooth(method="loess", se=F) + 
  xlim(c(0, 1000)) + 
  ylim(c(0, 1000000)) + 
  labs(subtitle="Garage_Area Vs Sale_Price", 
       y="Population", 
       x="Area", 
       title="Scatterplot", 
       caption = "Source: midwest")
```

- iris 데이터 시각화
```{r}
ggplot(iris, aes(x = Sepal.Length, 
                 y = Sepal.Width, 
                 colour = Species, 
                 size = Petal.Length)) +
  geom_point() +
  labs(title = 'Scatter PLOT')
```

```{r}
ggplot(ames, aes(x = Garage_Cond))+
  geom_bar(fill = 'lightblue')
```

## 머신러닝 모델링
- 데이터 셋 분리
- 모델을 구축
- 평가

### (1)데이터셋 분리
- 7:3 train, test 분리
```{r}
set.seed(42)

data_split = initial_split(ames, strata = 'Sale_Price', prop = 0.7)

ames_train = training(data_split)
ames_test = testing(data_split)

```

- 각 분리된 데이터를 확인
```{r}
dim(ames_train)
```

```{r}
dim(ames_test)
```

###(2) 모델링
- Random Forest 활용하여 모델링 적용

```{r}
rf_features = rand_forest(mode = 'regression')
rf_features

```

- 데이터셋의 컬럼이 매우 큼
- 일부 컬럼 선택
- 벡터 만들기
```{r}
x_features = c("Longitude", "Latitude", "Lot_Area", "Neighborhood", "Year_Sold")

rf_xy_fit = rf_features %>%
  set_engine('ranger') %>%
  fit_xy(
    x = ames_train[,x_features] ,
    y = ames_train$Sale_Price
  )
```

- 모델링 결과 확인
```{r}
rf_xy_fit
```

- 예측 결과표 작성

```{r}
test_results = ames_test %>%
  select(Sale_Price) %>%
  mutate(Sale_Price = Sale_Price) %>%
  bind_cols(
    predict(rf_xy_fit, new_data = ames_test[,x_features])
  )

test_results %>% slice(1:5)
```

### (3) 모델 평가
- 회귀 모델에 대한 평가표 작성
```{r}
test_results %>% metrics(truth = Sale_Price, 
                          estimate = .pred)
```
